【裁判字號】    95,交聲,40
【裁判日期】    950308
【裁判案由】    聲明異議
【裁判全文】
臺灣屏東地方法院交通事件裁定
95年度交聲字第40號
移送機關  交通部公路總局高雄區監理所屏東監理站
異議人即  甲○○
受處分人
上列異議人因違反道路交通管理處罰條例事件, 對於交通部公路
局高雄區監理所屏東監理站屏監違字第裁82-V00000000號之處分
, 聲明異議, 本院裁定如下：
    主  文
異議駁回。
    理  由
一、處分意旨略以: 甲○○於民國93年12月23日10時15分許, 駕
    駛車號9S-4792 號自用小客車, 行經臺9 線公路楓港段時,
    不依標誌標線號誌指示行車, 違反道路交通管理處罰條例第
    48條第1 項第2 款規定, 應科罰鍰新臺幣壹仟捌佰元整, 並
    依該條例第63條第1 項記違規點數1 點。上開罰鍰如逾期不
    繳納, 則自94年5 月23日起易處吊扣駕駛執照2 個月, 並限
    於94年6 月6 日前繳送。94年6 月6 日前未繳送駕駛執照者
    , 自94年6 月7 日起易處吊銷, 並逕行註銷駕駛執照。駕駛
    執照吊銷後, 自94年6 月7 日起一年內不得重新考領駕駛執
    照。
二、異議意旨則以：異議人甲○○之戶籍地雖與父母親之戶籍所
    在地相同, 然因長年在林務局林班工作, 故未與父母在戶籍
    地同住。而屏東監理站寄發之裁決書係向其戶籍地投遞, 並
    由其父朱正強收受, 然其父並未轉交異議人本人, 以致異議
    人不克繳納罰款, 並致使其駕駛執照遭到吊銷, 爰依法聲明
    異議。
三、按送達, 除法律另有規定外, 由行政機關依職權為之, 並於
    應受送達人之住居所、事務所或營業所為之, 行政程序法第
    67條及第72條有明文規定。次按, 不服由公路主管機關依道
    路交通管理處罰條例第8 條所為處罰之受處分人, 得於接到
    裁決書之翌日起20日內, 向管轄地方法院聲明異議, 並應先
    以司法狀紙敘述異議之理由, 提出於原處分機關為之。原處
    分機關於接受異議書狀後5 日內, 再將該案卷宗及有關證物
    , 送交該管地方法院或其分院交通法庭。如交通法庭認聲明
    異議不合法律上之程式或其異議權已經喪失者, 應以裁定駁
    回之, 但其不合法律上之程式可補正者, 應先定期命為補正
    , 逾期不補正者, 即予駁回。道路交通管理處罰條例第87條
    第1 項及道路交通案件處理辦法第13條及第18條對此亦有明
    文。
四、經查: 交通部公路局高雄區監理所屏東監理站係於94年4 月
    22日作成前揭裁決, 並於94年4 月27日送達異議人位在屏東
    縣獅子鄉草埔村7 巷16之2 號之戶籍所在地, 由異議人之父
    朱正強收受, 此有上開裁決影本、送達回證影本及司法院戶
    役政電子閘門個人基本資料查詢結果各1 分在卷可憑, 並為
    異議人所不爭執。因此, 異議人應於裁決書送達翌日起20日
    內, 以司法狀紙敘述異議理由, 向原處分機關聲明異議, 始
    為適法。惟異議人竟遲至95年2 月14日其異議權已經喪失後
    , 始具狀向原處分機關為之, 其聲明異議程序自非合法。又
    異議人未在戶籍地居住, 卻不向戶政機關申請變更戶籍, 亦
    未向交通監理機關陳報現住地址, 以致未能親自收受裁決書
    並及時聲明異議, 亦屬可歸責於異議人自己之過失, 依法不
    得聲請回復原狀（道路交通案件處理辦法第4 條、第12條及
    刑事訴訟法第67條參照）。揆諸前開法律規定, 其聲明異議
    應予駁回。
五、據上論斷, 應依道路交通案件處理辦法第18條, 裁定如主文
    。
中    華    民    國    95    年    3     月    8     日
                  交通法庭      法  官  王以齊
以上正本證明與原本無異。
如不服本裁定應於裁定送達後五日內向本院提出抗告書狀敘述抗
告之理由抗告於臺灣高等法院高雄分院。
中    華    民    國    95    年    3     月    8     日
                                書記官  盧姝伶


司法院資訊處製作；財團法人民間司法改革基金會備份。
